臺灣高雄地方法院刑事判決           100年度審訴字第2444號
公  訴  人  臺灣高雄地方法院檢察署檢察官
被      告  王國清
上列被告因毒品危害防制條例案件，經檢察官提起公訴（100年
度毒偵字第4356號、第4866號、第5618號），嗣因被告就被訴事
實為有罪之陳述，經本院裁定依簡式審判程序審理，判決如如下
：
    主  文
王國清施用第一級毒品，共參罪，均累犯，各處有期徒刑壹拾月
。應執行有期徒刑貳年貳月。
    事  實
一、王國清前於民國88年間因施用毒品案件，經福建金門地方法
    院以88年度毒聲字第22號裁定送觀察、勒戒後，認無繼續施
    用毒品之傾向，由福建金門地方法院檢察署檢察官以88 年
    度偵字第193 號為不起訴處分確定；復於91年間因施用毒品
    案件，經本院以91年度毒聲字第2811號裁定送勒戒處所觀察
    、勒戒後，認有繼續施用毒品之傾向，再令入戒治處所施以
    強制戒治並起訴，於92年1 月21日裁定停止戒治出所，並經
    本院以91年度訴字第2277號判決處有期徒刑8 月確定。又於
    97年因施用毒品案件，經本院以97年度審訴字第2102號、97
    年度審訴字第3426號、97年度審訴字第4496號判決各判處有
    期徒刑8 月、9 月、8 月，並經合併定應執行有期徒刑1 年
    9 月確定，嗣於99年5 月28日縮短刑期假釋出監並付保護管
    束，並於99年7 月4 日假釋期滿未經撤銷而視為執行完畢。
    詎其仍不知悔改，基於施用第一級毒品海洛因之犯意，分別
    於100年3月3日15時35分許為警採尿回溯72小時內之某時（
    不含公權力拘束時間）、100年4月14日15時20分許為警採尿
    回溯72小時內之某時（不含公權力拘束時間）、100年7月30
    日20時50分許為警採尿回溯72小時內之某時（不含公權力拘
    束時間），在高雄市前鎮區草衙附近公園，以針筒注射方式
    ，施用第一級毒品海洛因各1次。嗣分別於100年3月3日15時
    20 分許，在高雄市○鎮區○○路151號（前鎮區公所）對面
    公園內為警盤查、100年4月14日15時8分，在高雄市夢鎮區
    鎮○○街與衙孝街口為警盤查及100年7月30日20時20分許，
    因另犯竊盜案遭通緝，在高雄市○鎮區鎮○路與康定路交叉
    口，為警緝獲，分別經徵得其同意採集尿液送驗，檢驗結果
    呈嗎啡之陽性反應，始悉上情。
二、案經高雄市政府警察局前鎮分局移送臺灣高雄地方法院檢察
    署檢察官偵查起訴。
    理  由
一、本件被告王國清所犯為死刑、無期徒刑、最輕本刑為3年以
    上有期徒刑以外之罪，其於準備程序中就被訴事實為有罪之
    陳述，經本院告知簡式審判程序之旨，並聽取當事人意見後
    ，合議庭認宜進行簡式審判程序，爰依刑事訴訟法第273條
    之1第1項規定，裁定由受命法官獨任進行簡式審判程序，合
    先敘明。
二、上開犯罪事實業據被告於本院審理時坦承不諱；其為警所採
    集尿液經送檢驗後結果呈嗎啡陽性反應，有高雄市政府警察
    局前鎮分局草衙派出所查獲毒品案件犯罪嫌疑人姓名對照表
    （尿液編號：I-100079、I-100148）、高雄市立凱旋醫院
    100年04月20日濫用藥物尿液檢驗報告（檢體編號：I-10007
    9）、台灣檢驗科技股份有限公司100年05月21日濫用藥物檢
    驗報告（檢體編號：I-100148）、勘驗採證同意書暨保安警
    察大隊刑案移送專責組偵辦毒品危害防制條例嫌疑人尿液採
    證代碼表（代號：L專-100566）及台灣檢驗科技股份有限公
    司100年08月15日濫用藥物檢驗報告（檢體編號：L專-10056
    6）各1份附卷可稽。足徵被告自白核與事證相符，自得採為
    認定被告犯罪之依據。故本案事證明確，被告犯行堪以認定
    。又本件被告因施用毒品案件，有如事實欄所載之觀察、勒
    戒及強制戒治處分執行完畢後5年內，再犯施用毒品罪而經
    依法追訴處罰完畢等事實，此有卷附本院院內索引卡紀錄表
    、臺灣高等法院被告前案紀錄表各1份在卷可按。被告既曾
    於「5 年內再犯」，且經法院判處罪刑確定，被告復於本件
    施用第一級毒品為警查獲，即非屬毒品危害防制條例第20條
    第3項所定「5年後再犯」之情形，仍應依法論罪科刑。
三、核被告王國清所為，係犯毒品危害防制條例第10條第1 項之
    施用第一級毒品罪三次。被告因施用而持有海洛因之低度行
    為，應為施用之高度行為所吸收，不另論其持有毒品罪。被
    告所犯上開三罪，犯意各別，應予分論併罰。又被告有犯罪
    事實欄所載之犯罪前科及執行情形，有臺灣高等法院被告前
    案紀錄表1份在卷可查，其於上開有期徒刑執行完畢後5年內
    ，故意再犯本件有期徒刑以上之罪，均為累犯，爰依刑法第
    47條第1項之規定加重其刑。審酌被告歷經觀勒戒、強制戒
    治及及法院科刑判決後，仍未能戒除毒癮，顯見其自制力不
    足，無法擺脫毒品，故應藉由刑罰之執行，以收教化之功能
    ，並參以被告犯後坦承犯行，所犯係自傷行為，尚未害及他
    人，及其前因施用毒品經論罪科刑之次數，暨其犯罪之動機
    、目的、手段等一切具體情狀，量處如主文所示之刑，並定
    其應執行之刑，以示懲儆。
四、據上論斷，應依刑事訴訟法第273 條之1 第1 項、第299 條
    第1 項前段，毒品危害防制條例第10條第1 項，刑法第11條
    前段、第47條第1 項、第51條第5款，判決如主文。
本案經檢察官林圳義到庭執行職務。
中    華    民    國   100    年    12    月    21    日
                      刑事第十庭  法  官  廖建瑜
以上正本證明與原本無異。
如不服本判決應於收受送達後10日內向本院提出上訴書狀，並應
敘述具體理由；如未敘述上訴理由者，應於上訴期間屆滿後20日
內向本院補提理由書（均須按他造當事人之人數附繕本）「切勿
逕送上級法院」。
中    華    民    國   100    年    12    月    21    日
                                  書記官  李崑良
附錄本案論罪科刑法條：
毒品危害防制條例第10條
施用第一級毒品者，處 6 月以上 5 年以下有期徒刑。
施用第二級毒品者，處 3 年以下有期徒刑。